臺灣高等法院刑事裁定
109年度毒抗字第269號
抗  告  人
即  被  告  趙志霖




上列抗告人即被告因違反毒品危害防制條例案件，不服臺灣臺北
地方法院109年度毒聲字第166號，中華民國109年9月29日裁定（
聲請案號：臺灣臺北地方檢察署109年度聲觀字第161號、109年
度毒偵字第2515號），提起抗告，本院裁定如下：
    主  文
抗告駁回。
    理  由
一、原裁定意旨略以：抗告人即被告趙志霖（下稱抗告人）基於
    施用第二級毒品甲基安非他命之犯意，於民國109年7月20日
    20時許，在新北市○○區○○街000號3樓A室住處內，以將甲基
    安非他命置於玻璃球吸食器內燒烤吸食所生煙霧之方式施用
    甲基安非他命1次之事實，業據抗告人於警詢及偵訊中自承
    於前開時、地施用甲基安非他命（見毒偵卷第17、78頁），
    且遭查獲後所採集之尿液檢驗結果呈甲基安非他命及安非他
    命陽性反應，有互核檢體編號相符（145000）之臺北市政府
    警察局偵辦毒品案件尿液檢體委驗單、台灣尖端先進生技醫
    藥股份有限公司109年8月4日濫用藥物檢驗報告（見毒偵卷
    第87-89頁）可據。又扣案之白色結晶塊1袋；吸食器1組（
    見毒偵卷第21-31、37-41頁），均檢出甲基安非他命成分（
    前者毛重1.0980公克，經取樣0.0002公克鑑定，驗餘淨重0.
    9078公克；後者鑑定時經以乙醇沖洗），有交通部民用航空
    局航空醫務中心109年8月19日航藥鑑字第0000000號鑑定書
    供參（見毒偵卷第115-117頁），足見抗告人確有施用甲基
    安非他命，其犯行應堪認定。再抗告人未曾因施用毒品案件
    經觀察、勒戒處分，有本院被告前案紀錄表可查，是檢察官
    之聲請合法，爰依毒品危害防制條例第20條第1項、觀察勒
    戒處分執行條例第3條第1項，裁定抗告人應送勒戒處所觀察
    、勒戒其期間不得逾2月等語。
二、抗告意旨略以：抗告人被抓後因精神狀況不佳，在雙和醫院
    身心科治療，連同工作改為兼職，因而財務狀況影響到生活
    與心情。公司方面不知情，但希望抗告人回去上班，期間家
    人與朋友支持與陪伴，希望法院能給予戒癮治療方式，回到
    工作崗位和一般人一樣等語。
三、經查：
（一）抗告人於上開時、地，以前揭方式，施用第二級毒品甲基
      安非他命1次之事實，業據抗告人於警詢及偵查中均坦白
      承認(見毒偵卷第17、78頁），而抗告人為警查獲經警採
      尿送驗，檢驗結果呈安非他命及甲基安非他命陽性反應一
      節，亦有臺北市政府警察局偵辦毒品案件尿液檢體委驗單
      及台灣尖端先進生技醫藥股份有限公司109年8月4日濫用
      藥物檢驗報告在卷可稽（見毒偵卷第87-89頁），此外，
      復有自願受搜索同意書、臺北市政府警察局中山分局搜索
      扣押筆錄、扣押物品目錄表、交通部民用航空局航空醫務
      中心109年8月19日航藥鑑字第0000000號鑑定書各1份在卷
      足憑(見毒偵卷第21-29頁、第115-117頁），及第二級毒
      品甲基安非他命1袋（驗餘淨重0.9078公克）、吸食器1組
      扣案為證，堪認抗告人上開任意性自白核與事實相符，可
      以採取，是抗告人上揭施用第二級毒品之犯行，堪以認定
      。又抗告人前未曾因施用毒品案件而受觀察勒戒或強制戒
      治之執行，有本院被告前案紀錄表1份在卷可憑。故原裁
      定令抗告人入勒戒處所觀察、勒戒，並無違法或不當。
（二）抗告意旨固稱：希望能給予戒癮治療方式，回到工作崗位
      和一般人一樣等語，惟按毒品危害防制條例規定觀察、勒
      戒規定，係一種針對受處分人將來之危險所為預防、矯正
      措施之保安處分，目的係為斷絕施用毒品者之身癮及心癮
      ，並屬強制規定，除檢察官審酌個案情形，依同法第24條
      第1項為附命完成戒癮治療之緩起訴處分，可排除適用外
      ，凡經檢察官聲請，除檢察官有違法或濫用其裁量權之情
      事外，法院僅得依法裁定令入勒戒處所觀察、勒戒，以查
      其是否仍有施用毒品傾向，並據以斷定幫助受處分人徹底
      戒毒之方法，法院尚無自由斟酌以其他方式替代之權。執
      此，原審詳查後，認抗告人確有施用第二級毒品之行為，
      裁定應送勒戒處所觀察、勒戒，於法並無不合。且本件查
      無檢察官聲請有何違背法令、認定事實有誤或其他重大明
      顯瑕疵之處，其聲請應屬有據，自無由法院審酌以其他方
      式替代之餘地，亦無因抗告人之個人因素，而由法院逕准
      其以其他方式替代觀察、勒戒執行之餘地，是抗告意旨前
      揭所請，核非有憑，尚無從據此認定原裁定有所違誤。
四、綜上所述，抗告人既有本件施用第二級毒品之行為，自有予
    以矯治並預防其將來繼續施用之必要性，原審依檢察官聲請
    ，裁定將抗告人送勒戒處所觀察、勒戒，經核並無違誤。抗
    告人猶執前詞提起本件抗告，指摘原裁定不當，為無理由，
    應予駁回。
據上論斷，應依刑事訴訟法第412 條，裁定如主文。
中　　華　　民　　國　　109 　年　　11　　月　　24　　日
                  刑事第十九庭審判長法　官  曾淑華
                                    法　官  陳文貴
                                    法　官  王美玲
以上正本證明與原本無異。
不得再抗告。
                                    書記官  李逸翔
中　　華　　民　　國　　109 　年　　11　　月　　24　　日